# 2010 审计准则应用指南(上)word版

提问人：红染轻云 时间：2011-09-28 10:21:50
回复 henry204618 的帖子
扫描件太大，光上册就70M，附件只能传2M的，PDF压缩不了太小啊

回答人：chenyiwei
在ishare.esnai.com中已有上下册的图片扫描版（PDF格式），可以搜索一下。